Inventaris van het archief van het Centraal Bestuur van de Arbeidsvoorziening [periode 1996-2001], 1996-2001
Nationaal Archief, Den Haag
- Het opstellen van de opdracht en het vaststellen van het rapport terzake van (wetenschappelijk) onderzoek betreffende het arbeidsvoorzieningsbeleid. 1991-2001, 193
  - Centraal Bestuur voor de Arbeidsvoorziening
    - Dossiers inzake onderzoek door het Nederlands Economisch Instituut /TNO Infrastructuur, Transport en Regionale Ontwikkeling (Inro) en Regioplan naar de arbeidsmarktknelpunten in regio's., 1998; 52-54
      - Regio Limburg, 1998., 53
    - Dossiers inzake onderzoek door Nederlands Economisch Instituut en TNO Infrastructuur, Transport en Regionale Ontwikkeling (Inro) met betrekking tot de discrepantieanalyse voor de scholingsplannen in regio's, 1998; 55-58
      - Regio Drenthe. 1998., 55
      - Regio Friesland, 1998., 57
      - Regio IJssel-Veluwe, 1998., 56
      - Regio Gelderland, 1998., 58
    - Hoofdrapport van het onderzoek door TNO Infrastructuur, Transport en Regionale Ontwikkeling (Inro) en het Nederlands Economisch Instituut naar de Regionale arbeidsmarktprognose 1998 – 2003, 257
    - Regionale arbeidsmarktschetsen 1998-2003 opgesteld door TNO Infrastructuur, Transport en Regionale Ontwikkeling (Inro) en het Nederlands Economisch Instituut, 258-269
      - Groningen, 1998., 261
      - Drenthe, 1998., 267
      - Overijssel, 1998., 266
      - Noord-Holland Noord, 1998., 262
      - Rijnstreek, 1998., 264
      - Rijnmond, 1998., 265
      - Haaglanden, 1998., 268
      - Zeeland, 1998., 263
      - Midden en West-Brabant, 1998., 259
      - Noordoost-Brabant, 1998., 260
      - Zuidoost-Brabant, 1998., 269
      - Limburg, 1998., 258
    - Rapport met betrekking tot analyse van de plaatsingsresultaten 1995-1997 per regio, 254
    - Onderzoek door de Afdeling Arbeidsmarktonderzoek & Marketing naar de marktpositie van Arbeidsvoorziening in 1996 en 1997 en vergelijking van de resultaten naar bedrijfssector en regio, 1998; 43
    - Onderzoek door het Nederlands Economisch Instituut naar vraagknelpunten op de regionale arbeidsmarkt, 1999; 50
    - Dossiers inzake Onderzoek door de Afdeling Planning, Analyse en Control naar arbeidsvoorziening en de arbeidsmarkt 1999-2000, 25, 35
      - Arbeidsvoorziening en de arbeidsmarkt 1999, 2000., 25
      - Arbeidsvoorziening en de arbeidsmarkt eerste halfjaar 2000, 2000., 35
    - Onderzoek naar de verslagen van de Wet Stimulering Arbeidsdeelname Minderheden (Wet Samen) over de jaren 1997, 1998 en 1999 door Amrit Consultancy, 2001; 783
    - Opdracht voor maatschappij voor arbeid en economie (MAECON), 1996-1997; 6921
    - Onderzoek naar "hoe zoeken werkzoekenden" door Research voor Beleid, 1998; 6558
    - Onderzoeksrapport naar het financieel beleid en beheer binnen arbeidsvoorziening door prof.dr. C. Izeboud en mr. G.J.A.M. van der Vossen, 1999; 7152
    - Onderzoeksrapport naar "de krenten en de pap ... goed bemiddelbare allochtonen bij de uitzend- en de arbeidsbureaus" door Mullaart Partners, 1999; 6559
    - Onderzoek naar notitie plaatsings- en mobiliteitsproject en de bescherming van werknemersgegevens door architecten in marketing informatica uit Amsterdam, 2000, 6091
    - Onderzoeksrapport naar de evaluatie "bedrijfsadvisering minderheden: een vak apart" door regioplan onderzoek advies en informatie bv, april 2001, 7153
- Het uitbrengen van advies aan de Minister van SZW over het aantal van de regionale besturen en hun werkgebieden, ingevolge art 13 AVW 1996 (Stb1996, 618). 1997-2001, 203
  - Centraal Bestuur voor de Arbeidsvoorziening
    - Uitbrengen van advies aan de Minister van Sociale Zaken en Werkgelegenheid (SZW) over het aantal regionale besturen en hun werkgebieden, 1999 - 2000, 6049
- Het instellen van commissies, ingevolge art. 28, eerste en tweede lid, Bestuursreglement CBA (Stcrt.1997, 12). 1997-2001, 210
  - Centraal Bestuur voor de Arbeidsvoorziening
    - Het instellen van de bestuurscommissie Toezicht en Financiën, 1998; 6186
    - Het instellen van de bestuurscommissie Beleidsvoorbereiding, 1998; 6185
- Het voeren van verweer in administratiefrechtelijke en bestuursrechtelijke procedures inzake het arbeidsvoorzieningsbeleid. 1991-2001, 218
  - Centraal Bestuur voor de Arbeidsvoorziening
    - Beroepsprocedures tegen de weigering van tewerkstellingsvergunningen aan buitenlandse werknemers in het kader van de Wet Arbeid Buitenlandse Werknemers (WABW), 1996-2001; div.nrs.
      - 1996, 6930
        Openbaarheid beperkt tot 01-01-2072
      - 1996, 6931
      - 1996, 6932
      - 1996, 6933
      - 1996, 6934
      - 1996, 6935
      - 1996, 6936
      - 1996, 6937
      - 1996, 6938
      - 1996, 6939
      - 1996, 6940
      - 1996, 6941
      - 1996, 6942
      - 1996, 6943
      - 1996, 6944
      - 1996, 6945
      - 1996, 6946
      - 1996, 6947
      - 1996, 6948
      - 1996, 6949
      - 1996, 6950
      - 1996, 6951
      - 1996, 6952
      - 1996, 6953
      - 1996, 6954
      - 1996, 6955
      - 1996, 6956
      - 1996, 6957
      - 1996, 6958
      - 1996, 6959
      - 1996, 6960
      - 1996, 6961
      - 1996, 6962
      - 1996, 6963
      - 1996, 6964
      - 1996, 6965
      - 1996, 6966
      - 1996, 6967
      - 1996, 6968
      - 1996, 6969
      - 1996, 6970
      - 1996, 6971
      - 1996, 6972
      - 1996, 6973
      - 1996, 6974
      - 1996, 6975
      - 1996, 6976
      - 1996, 6977
      - 1996, 6978
      - 1996, 6979
      - 1996, 6980
      - 1996, 6981
      - 1996, 6982
      - 1996, 6983
      - 1996, 6984
      - 1996, 6985
      - 1996, 6986
      - 1996, 6987
      - 1996, 6988
      - 1996, 6989
      - 1996, 6990
      - 1996, 6991
      - 1996, 6992
      - 1996, 6993
      - 1996, 6994
      - 1996, 6995
      - 1996, 6996
      - 1996, 6997
      - 1996, 6999
      - 1996, 7000
      - 1996, 7004
      - 1996, 7006
      - 1996, 7007
      - 1996, 7012
      - 1996, 7013
      - 1996, 7014
      - 1996, 7016
      - 1996, 7017
      - 1996., 7018
      - 1996, 7019
      - 1996, 7021
      - 1996, 7022
      - 1996, 7026
      - 1996, 7029
      - 1996, 7030
      - 1996, 7071
      - 1996, 7073
      - 1996, 7078
      - 1996, 7081
      - 1996, 7089
      - 1996, 7097
      - 1996, 7106
      - 1996, 7107
      - 1996, 7122
      - 1996, 7125
      - 1996, 7126
      - 1996, 7128
      - 1996, 7133
      - 1996, 7135
      - 1996, 7146
      - 1996, 7147
      - 1996, 7156
      - 1996, 7170
      - 1996, 7171
      - 1996, 7177
      - 1996, 7180
      - 1997, 7001
        Openbaarheid beperkt tot 01-01-2073
      - 1997, 7002
      - 1997, 7003
      - 1997, 7010
      - 1997, 7011
      - 1997, 7025
      - 1997, 7033
      - 1997, 7035
      - 1997, 7037
      - 1997, 7043
      - 1997, 7044
      - 1997, 7045
      - 1997, 7046
      - 1997, 7047
      - 1997, 7066
      - 1997, 7067
      - 1997, 7068
      - 1997, 7069
      - 1997, 7074
      - 1997, 7075
      - 1997, 7076
      - 1997, 7079
      - 1997, 7085
      - 1997, 7086
      - 1997, 7094
      - 1997, 7100
      - 1997, 7101
      - 1997, 7108
      - 1997, 7109
      - 1997, 7110
      - 1997, 7114
      - 1997, 7115
      - 1997, 7120
      - 1997, 7139
      - 1997, 7141
      - 1997, 7159
      - 1997, 7160
      - 1997, 7172
      - 1997, 7174
      - 1997, 7175
      - 1997, 7176
      - 1997, 7178
      - 1997, 7179
      - 1997, 7181
      - 1998, 6998
        Openbaarheid beperkt tot 01-01-2074
      - 1998, 7008
      - 1998, 7009
      - 1998, 7024
      - 1998, 7028
      - 1998, 7031
      - 1998, 7032
      - 1998, 7034
      - 1998, 7042
      - 1998, 7053
      - 1998, 7054
      - 1998, 7055
      - 1998, 7056
      - 1998, 7057
      - 1998, 7058
      - 1998, 7059
      - 1998, 7061
      - 1998, 7065
      - 1998, 7070
      - 1998, 7077
      - 1998, 7080
      - 1998, 7082
      - 1998, 7083
      - 1998, 7091
      - 1998, 7092
      - 1998, 7093
      - 1998, 7095
      - 1998, 7096
      - 1998, 7098
      - 1998, 7102
      - 1998, 7104
      - 1998, 7105
      - 1998, 7111
      - 1998, 7112
      - 1998, 7116
      - 1998, 7117
      - 1998, 7124
      - 1998, 7129
      - 1998, 7131
      - 1998, 7142
      - 1998, 7143
      - 1998, 7145
      - 1998, 7155
      - 1998, 7157
      - 1998, 7161
      - 1998, 7163
      - 1998, 7167
      - 1998, 7168
      - 1999, 7005
        Openbaarheid beperkt tot 01-01-2075
      - 1999, 7020
      - 1999, 7023
      - 1999, 7038
      - 1999, 7040
      - 1999, 7041
      - 1999, 7048
      - 1999, 7049
      - 1999, 7060
      - 1999, 7063
      - 1999, 7064
      - 1999, 7072
      - 1999, 7087
      - 1999, 7090
      - 1999, 7103
      - 1999, 7113
      - 1999, 7119
      - 1999, 7121
      - 1999, 7130
      - 1999, 7132
      - 1999, 7134
      - 1999, 7136
      - 1999, 7140
      - 1999, 7144
      - 1999, 7158
      - 1999, 7164
      - 1999, 7165
      - 1999, 7169
      - 1999, 7173
      - 2000, 7166
        Openbaarheid beperkt tot 01-01-2076
      - 2000, 7088
      - 2000, 7127
      - 2000, 7015
      - 2000, 7051
      - 2000, 7084
      - 2000, 7050
      - 2000, 7052
      - 2000, 7137
      - 2000, 7138
      - 2000, 7162
      - 2000, 7182
      - 2000, 7099
      - 2000, 7118
      - 2000, 7123
      - 2000, 7027
      - 2000, 7036
      - 2000, 7039
      - 2000, 7062
      - 2001, 7263
        Openbaarheid beperkt tot 01-01-2077
    - Beroepsprocedures inzake weigering inschrijving Wet Inschakeling Werkzoekende (WIW), 1996-2001; div.nrs.
      - 1996, 7343
      - 1997, 7207
      - 1997, 7209
      - 1997, 7215
      - 1997, 7220
      - 1998, 7235
      - 1998, 7242
      - 1999, 7187
      - 1999, 7188
      - 1999, 7243
      - 2000, 7283
      - 2000, 7295
      - 2000, 7301
      - 2000, 7309
      - 2000, 7342
      - 2000, 7371
      - 2001, 7255
      - 2001, 7304
      - Beroepsprocedures inzake weigering inschrijving Wet Inschakeling Werkzoekende (WIW) stichting, 1998, 7319
    - Beroepsprocedures inzake weigering inschrijving Wet Inschakeling Werkzoekende (WIW) CBB beroep, 1997-1999; div.nrs.
      - 1997, 7360
      - 1999, 7316
      - 1999, 7324
    - Beroepsprocedures in het kader van Europees Sociaal Fonds (ESF), 1996-2000; div.nrs.
      - 1996, Stichting Interactieve Beroepstraining (IBT), 7365
      - 1997, Werkvoorzieningschap West Noord-Brabant, 7296
      - 1997, Stichting Breuer instituut Nederland, 7351
      - 1998, Stichting de Kuil, vormingscentrum Harderwijk, 7197
      - 1998, Westergo bedrijven map 3, 7229
      - 1998, Westergo bedrijven map 4, 7232
      - 1998, Westergo bedrijven map 2, 7233
      - 1998, IBT, 7366
      - 1998, Westergo bedrijven map 1, 7367
      - 1999, Gak Nederland bv project gehandicapten en Gedeeltelijk Arbeidsgeschikten (GAG), 7196
      - 1999, Stichting SAWOR (stichting samenwerkingsorgaan sociale werkplaatsen) te Oss map 2, 7260
      - 1999, Stichting SAWOR (stichting samenwerkingsorgaan sociale werkplaatsen) te Oss, map 1, 7261
      - 1999, Stichting SAWOR (stichting samenwerkingsorgaan sociale werkplaatsen) te Oss map 3, 7262
      - 1999, Stichting Finor, 7317
      - 1999, Stap-Limburg, 7337
      - 1999, Homij technische installaties bv te Nieuwegein, 7364
      - 2000, Stichting Interactieve Beroepstraining (IBT), 7305
    - Beroepsprocedures van de gemeente in het kader van Europees Sociaal Fonds (ESF), 1996-2000; div.nrs.
      - 1996, Stichting ambitie en gemeente Amsterdam, stadsdeel Zuidoost, 7376
      - 1997, Sociale Zaken en Werkgelegenheid gemeente Rotterdam inzake project: Zeilen, in Rotterdam leer je het zo, 7221
      - 1997, Gemeente Alkmaar, 7253
      - 1998, Gemeente Veendam, 7375
      - 1998, Gemeente Veendam, 7385
      - 1999, Gemeente Zoetermeer, 7222
      - 1999, Gemeente Zoetermeer, 7223
      - 1999, Gemeente Zoetermeer, 7224
      - 1999, Gemeente Zoetermeer, 7225
      - 1999, Gemeente Zoetermeer, 7226
      - 1999, Gemeente Amsterdam, stadsdeel Oost, 7230
      - 1999, Gemeenten Veendam, Zuidhorn en Loppersum ESF-budget 1994, 7278
      - 1999, Gemeente Lelystad project Impuls 94, map 1, 7291
      - 1999, Gemeente Lelystad project Impuls 94, map 2, 7292
      - 1999, Gemeente Lelystad project Impuls 94, map 3, 7293
      - 1999, Gemeente Veendam, 7307
      - 1999, Gemeente Veendam, 7308
      - 1999, Gemeente Veendam, 7320
      - 1999, Gemeente Lelystad, 7325
      - 1999, Raad van de deelgemeenten Noord en Charlois van Rotterdam, 7356
      - 1999, Gemeente Lelystad, 7361
      - 1999, Gemeente Venlo, 7388
      - 2000, Gemeente Roosendaal Individuele Traject Bemiddeling ITB-project 1999, 7294
      - 2000, Gemeente Terneuzen, 7318
    - Beroepsprocedures van de gemeente in het kader van Europees Sociaal Fonds (ESF) CBB-beroep, 1999; div.nrs.
      - 1999, Gemeente Amsterdam, stadsdeel Zuid-Oost/Stichting Ambitie, 7231
      - 1999, Gemeente Loppersum en Zuidhoorn, 7237
      - 1999, Gemeente Zuidhorn, 7279
      - 1999, Gemeente Zuidhorn, 7288
      - 1999, Raad van de deelgemeente Noord te Rotterdam, 7368
    - Beroepsprocedures subsidieregeling Europees Sociaal Fonds (ESF), 1996-2000; div.nrs.
      - 1996, Stichting Mobiel afwijzing ESF-subsidie, 7287
      - 1998, Gemeente 's-Hertogenbosch inzake project bouwkundig restaurateur, 7200
      - 1998, Gemeente 's-Hertogenbosch inzake project bouwkundig restaurateur, map 1, 7227
      - 1998, Gemeente 's-Hertogenbosch inzake project bouwkundig restaurateur, map 2, 7228
      - 2000, Codrington, J.H.K. en Codrington-Wouter, L.D., 7286
    - Beroepsprocedures inzake regeling Bijzondere Regionale Projecten (BRP), 1997-2000; 7214, 7352-7353
      - 1997, 7214
      - 1997, 7352
      - 2000, 7353
    - Beroepsprocedures inzake Wet Openbaarheid Bestuur (WOB), 1997-200; 7244-7245
      - 1997, 7244
      - 1997, 7245
    - Beroepsprocedures inzake plaatsingsbevorderende maatregelen Wet Buitengewoon besluit Arbeidsverhoudingen (WBA), 1998-1999; 7198, 7311
      - 1998, 7198
      - 1999, 7311
    - Beroepsprocedures inzake subsidie regeling bijzondere projecten, 1999-2000; 7330, 7333-7334
      - 1999, 7330
      - 2000, 7333
      - 2000, 7334
    - Beroepsprocedures inzake subsidie regeling CBB-beroep, 1999-2000; 7277, 7326
      - 1999, 7277
      - 2000, 7326
    - Beroepsprocedures inzake Wet Vermindering Afdracht loonbelasting en premie voor de volksverzekeringen (WVA), 1997-2001; div.nrs.
      - 1997, 7184
      - 1997, 7194
      - 1997, 7212
      - 1997, 7218
      - 1997, 7236
      - 1997, 7266
      - 1997, 7267
      - 1997, 7314
      - 1998, 7199
      - 1998, 7234
      - 1998, 7256
      - 1999, 7238
      - 1999, 7257
      - 1999, 7265
      - 1999, 7281
      - 1999, 7315
      - 1999, 7321
      - 1999, 7354
      - 1999, 7373
      - 1999, 7389
      - 2000, 7282
      - 2000, 7299
      - 2000, 7306
      - 2000, 7310
      - 2000, 7312
      - 2000, 7331
      - 2000, 7379
      - 2000, 7383
      - 2001, 7372
    - Beroepsprocedures inzake Wet Vermindering Afdracht loonbelasting en premie voor de volksverzekeringen CBB-beroep, 1997-2000; div.nrs.
      - 1997, 7369
      - 1999, 7202
      - 1999, 7240
      - 1999, 7280
      - 1999, 7363
      - 1999, 7380
      - 2000, 7327
    - Beroepsprocedures voor onnodige kosten, 1996-2001; 7344-7346, 7362
      - 1996, 7345
      - 1999, 7362
      - 2001, 7344
      - 2001, 7346
    - Beroepsprocedures voor onnodige kosten CBB beroep, 1999; 7335-7336
      - 1999, 7335
      - 1999, 7336
    - Beroepsprocedures voor onnodige kosten Hoger Beroep, 2000-2001; 7313, 7384
      - 2000, 7313
      - 2001, 7384
    - Beroepsprocedures van Arbeidsvoorziening Nederland, 1996-2001; div.nrs.
      - 1997, 7269
      - 1998, 7359
      - 1999, 7186
      - 1999, 7195
      - 1999, 7204
      - 1999, 7205
      - 1999, 7208
      - 1999, 7210
      - 1999, 7216
      - 1999, 7219
      - 1999, 7355
      - 2000, 7268
      - 2000, 7332
      - 2000, 7358
      - 2001, 7258
      - 2001, 7347
      - Hoger beroepsprocedure inzake subsidiebeschikkingen, 1996, 7341
      - Beroepsprocedures van Arbeidsvoorziening Nederland CBB beroep inzake beëindiging arbeidsbemiddeling (BAAB), 1999, 7338
    - Beroepsprocedures inzake de Kaderregeling Scholing (KRS) persoon, 1992-2001; div.nrs.
      - Denu, 1992-2001, deel 1, 177
      - Denu, 1992-2001, deel 2, 178
      - Denu, 1992-2001, deel 2, 179
      - Feij, 1995-2000, deel 1, 184
      - Feij, 1995-2000, deel 2, 185
      - 1997, 7250
      - 1997, 7251
      - 1997, 7370
      - 1998, 7183
      - 1998, 7201
      - 1998, 7203
      - 1998, 7252
      - 1998, 7264
      - 1998, 7297
      - 1998, 7300
      - 1999, 7249
      - 1999, 7254
      - 1999, 7339
    - Beroepsprocedures inzake de Kaderregeling Scholing (KRS), 1996-2000; div.nrs.
      - 1996, 7284
      - 1997, 7289
      - 1999, 7239
      - 1999, 7241
      - 1999, 7270
      - 1999, 7271
      - 1999, 7272
      - 1999, 7290
      - 2000, 7285
    - Beroepsprocedures inzake de Kaderregeling Scholing (KRS) CBB-beroep persoon, 1997-2000; div.nrs.
      - 1997, 7348
      - 1997, 7349
      - 1998, 7248
      - 1999, 7191
      - 1999, 7192
      - 1999, 7193
      - 2000, 7323
      - 2000, 7340
      - 2000, 7386
      - 2000, 7387
    - Beroepsprocedures inzake de Kaderregeling Scholing (KRS) CBB-beroep, 1997-2000; div.nrs.
      - 1998, 7190
      - 2000, 7189
      - 2000, 7350
      - Beroepsprocedures inzake de Kaderregeling Scholing (KRS) AROB-beroep, 1997, 7303
    - Beroepsprocedures inzake Kaderregeling Arbeidsinpassing (KRA), 1998-2001; div.nrs.
      - 1998, 7357
      - 1999, 7329
      - 1999, 7378
      - 1999, 7381
      - 1999, 7382
      - 2001, 7302
    - Beroepsprocedures inzake Kaderregeling Bedrijfstakgewijze Scholing subsidie (KBS), 1998-2000; div.nrs.
      - 1998, 7185
      - 1998, 7206
      - 2000, 7374
    - Beroepsprocedures subsidieregeling Kaderregeling Scholing (KRS), 1996-2000; 7259, 7273-7276
      - 1996, 7275
      - 1997, 7276
      - 1998, 7259
      - 1998, 7273
      - 2000, 7274
    - Beroepsprocedures inzake Bijdrage Vakopleiding Leerlingwezen (BVL), 1996-2001; div.nrs.
      - 1997, 7377
      - 1998, 7211
      - 1998, 7213
      - 1998, 7247
      - Uitspraak van het college van beroep voor het bedrijfsleven betreffende in faillissement verkerende stichting, 1996, 6597
      - Broepsprocedures inzake met aanbeveling Nationale Ombudsman, 1997, 7298
      - Beroepsprocedures inzake scholing, 1998, 7246
      - Beroepsprocedure inzake de weigering van tewerkstellingsvergunningen, 2000, 7217
      - Beroepsprocedures inzake scholing CBB-beroep vergoeding kosten, 2001, 7328
    - Dossier inzake bezwaar en beroepsproceduren tegen de Centrale Ondernemingsraad betreffende het vaststellen van kaders voor de organisatiestructuur, 757
    - Dossier inzake bezwaar- en beroepsprocedure Slijppol Aluminium BV m.b.t. tot toepassing van de Wet bevordering Arbeidsinpassing (WBA), 1996; 1-2
      - Deel 1, 1
      - Deel 2, 2
    - Dossier inzake bezwaar- en beroepsprocedure tegen Uitzendorganisatie Intergast BV m.b.t. de aanvraag om deelname aan de Kaderregeling Uitzendarbeid (KRU), 1996; 172-173
      - Deel 1, 172
      - Deel 2, 173
    - Dossiers inzake bezwaar- en beroepsprocedures van werkgevers m.b.t. de toepassing van een vergunningaanvraag voor het ter beschikking stellen van arbeidskrachten, 1996-2000; div.nrs.
      - Peeters Snavelkap- en Entservice BV, 1996,deel 1, 3
      - Peeters Snavelkap- en Entservice BV, 1996,deel 2, 4
      - Midweg, 1996, deel 1, 10
      - Midweg, 1996, deel 2, 11
      - Uitzendbureau Lans BV, 1996, deel 1, 13
      - Uitzendbureau Lans BV, 1996, deel 2, 14
      - Uitzendbureau Lans BV, 1996, deel 3, 15
      - Uitzendbureau Lans BV, 1996, deel 4, 16
      - Premonta CV, 1996, deel 1, 17
      - Premonta CV 1996, deel 2, 18
      - Numac Co-Maintenance BV, 1996, deel 1, 19
      - Numac Co-Maintenance BV, 1996, deel 2, 20
      - Numac Co-Maintenance BV, 1996, deel 3, 21
      - Numac Co-Maintenance BV, 1996, deel 4, 22
      - Numac Co-Maintenance BV, 1996, deel 5, 23
      - Numac Co-Maintenance BV, 1996, deel 6, 24
      - Dolan Metaal te Dongen, 1994-2000, deel 1, 64
      - Dolan Metaal te Dongen, 1994-2000, deel 2, 65
      - Dolan Metaal te Dongen, 1994-2000, deel 3, 66
      - Dolan Metaal te Dongen, 1994-2000, deel 4, 67
      - Dolan Metaal te Dongen, 1994-2000, deel 5, 68
      - Dolan Metaal te Dongen, 1994-2000, deel 6, 69
      - Dolan Metaal te Dongen, 1994-2000, deel 7, 70
    - Dossiers inzake bezwaar- en beroepsprocedures van werkgevers m.b.t. de aanvraag om een tewerkstellingsvergunning, 1997-2000; 174, 394
      - Chinees Restaurant Good Food m.b.t. de aanvraag om een tewerkstellingsvergunning ten behoeve van de heer Tang Chi Chung, 1997-1998., 394
      - J. Occelli–Van Rooy m.b.t. de aanvraag om een tewerkstellingsvergunning ten behoeve van [x] Manlapaz, 2000., 174
    - Dossiers inzake bezwaar- en beroepsprocedures tegen [x] Franssen te R., m.b.t. fase-indeling, 1997-2000; 180-181
      - 1997, 180
      - 1998-2000, 181
    - Dossiers inzake een beroepsprocedure tegen [x] Voeten m.b.t. een verzoek tot hervatting van indidviduele trajectbemiddeling, 1998-2000; 59-61
      - Voorgeschiedenis RBA Midden West-Brabant, 1998, deel 1., 59
      - Voorgeschiedenis RBA Midden West-Brabant, 1998, deel 2., 60
      - Voorgeschiedenis RBA Midden West-Brabant, 1998, deel 3., 61
    - Dossier inzake een bezwaar- en beroepsprocedure tegen het Landelijk Instituut Sociale Verzekeringen m.b.t. de vaststelling van subsidies op grond van de subsidieregeling Scholing door GMD (Gemeenschappelijke Medische Dienst), 1997-2001; 387
    - Dossier inzake een bezwaar- en beroepsprocedure tegen de Stichting Opmaat m.b.t. een aanvraag (ten behoeve van 14 medewerkers) om toepassing van de Wet Vermindering Afdracht loonbelasting en premie volksverzekering (WVA), 1998-2001; 386
    - Dossier inzake bezwaar- en beroepsprocedure tegen G. Luttenberg te Hilversum m.b.t. afgifte van een verklaring in het kader van de Wet Inschakeling Werkzoekenden, 1998-2001; 395
    - Dossier inzake bezwaar- en beroepsprocedure tegen [x] Hogenbirk en Joscam Productions BV en Joscam International BV te Hilversum m.b.t. een aanvraag om een verklaring in het kader van de Wet Vermeend/Moor, 2000-2001; 182-183, 186-187
      - 2000, deel 1., 182
      - 2000, deel 2., 183
      - 2001, deel 1., 186
      - 2001, deel 2., 187
- Het voeren van overleg met de Minister van SZW, ingevolge art. 14, eerste lid, onderdeel e, en art. 44, eerste lid, onderdeel a en b, AVW 1996 (Stb.1996, 618). 1997-2001, 221
  - Centraal Bestuur voor de Arbeidsvoorziening
    - Vergaderverslagen en vergaderstukken van het overleg met de Minister van Sociale Zaken en Werkgelegenheid (SZW), 1996-2001; div.nrs.
      - 1996, 6011
      - 1997, 6032
      - 1998, 6037
      - 1998, met bewindslieden, 6572
      - 1998 - 1999, inzake sluitende aanpak, 6308
      - 1999, 6217
      - 17-2, 14-3, 17-4, 13-6, 22-6, 4-9, 10-10, 8-11, 23-11-2000, 6480
      - 21-6, 4-9, 23-11-2000, 15-1-2001, 6479
      - 8-3-2001, 6376
      - 15-5, 15-6-2001, 6377
      - 9-7-2001, 6348
      - 19-11-2001, 6349
- Het opstellen van een meerjarenbeleidskader, ingevolge art. 49 AVW 1996 (Stb.1996, 618). 1997-2001, 222
  Actor: REGIONAAL BESTUUR VOOR DE ARBEIDSVOORZIENING (RBA)
  - Centraal Bestuur voor de Arbeidsvoorziening
    - Meerjaren beleidskader, 2000 - 2004, 6050
- Het verstrekken van voorlopige gegevens met betrekking tot de basisbijdrage en de prestatiebijdrage en het terzake geven van voorschriften en prioriteiten aan de RBA's voor de opstelling van de regionale begroting en het regionaal beleidsplan, ingevolge art 52, eerste lid AVW 1996 (Stb. 1996, 618). 1997-2001, 224
  - Centraal Bestuur voor de Arbeidsvoorziening